【裁判字號】    97,訴,191
【裁判日期】    970314
【裁判案由】    違反毒品危害防制條例
【裁判全文】
臺灣彰化地方法院刑事判決               97年度訴字第191號
公  訴  人  臺灣彰化地方法院檢察署檢察官
被      告  甲○○
上列被告因違反毒品危害防制條例案件，經檢察官提起公訴（96
年度毒偵字第5109號），本院依簡式審判程序，判決如下：
    主  文
甲○○施用第一級毒品，累犯，處有期徒刑捌月，扣案之內含海
洛因殘渣之殘渣袋肆個（殘渣袋內之海洛因因量微無法稱重），
沒收銷燬之，扣案之削尖鏟管壹支，沒收之。又施用第二級毒品
，累犯，處有期徒刑伍月。應執行有期徒刑壹年，扣案之內含海
洛因殘渣之殘渣袋肆個（殘渣袋內之海洛因因量微無法稱重），
沒收銷燬之，扣案之削尖鏟管壹支，沒收之。
    犯 罪 事 實
一、甲○○曾因竊盜案件，經臺灣臺中地方法院以93年度沙簡字
    第465 號刑事簡易判決判處有期徒刑3 月確定，入監執行，
    於民國（下同）95年3 月12日執行完畢。又其前因施用毒品
    案件，經臺灣臺中地方法院裁定移送觀察、勒戒後，認無繼
    續施用毒品之傾向，於88年1月8日釋放，並由臺灣臺中地方
    法院檢察署檢察官以87年度偵字第25611號為不起訴處分確
    定；復於94年間，又因施用毒品案件，經臺灣臺中地方法院
    以94年度毒聲字第57號裁定送觀察、勒戒後，認有繼續施用
    毒品之傾向，經檢察官聲請，由臺灣臺中地方法院以94 年
    度毒聲字第261號裁定移送戒治處所施予強制戒治1年，自94
    年4月26日起送臺灣臺中女子監獄戒治所施以強制戒治，嗣
    因強制戒治滿3個月後，其成效經評定合格，無繼續戒治必
    要，復經臺灣臺中地方法院裁定停止戒治，所餘戒治期間付
    保護管束，迄95年2月24日保護管束期滿，未經撤銷其停止
    戒治，而視為業已執行期滿，由臺灣臺中地方法院檢察署檢
    察官以95年度戒毒偵字第25號為不起訴處分確定。詎其仍不
    知悔改，於前開強制戒治執行完畢釋放後5年內，復基於施
    用第一級毒品海洛因之犯意，於96年10月3日下午2時許，在
    其友人乙○○位於彰化縣芳苑鄉○○○路28號之處所，以將
    第一級毒品海洛因加水稀釋後置放於注射針筒中，注射於手
    臂之方式，施用第一級毒品海洛因1次。另基於施用第二級
    毒品甲基安非他命之犯意，於同日下午3時許，在上開處所
    ，以將第二級毒品甲基安非他命置放於玻璃球吸食器中，用
    火加以燒烤使成氣體後吸食之方式，施用第二級毒品甲基安
    非他命1次。嗣經警於96年10月4日下午1時許，至彰化縣福
    興鄉○○街115之1號執行搜索，當場扣得內含海洛因殘渣之
    殘渣袋4個（殘渣袋內之海洛因因量微無法稱重）及其所有
    ，供其施用海洛因毒品所用之削尖鏟管1支，復採集其尿液
    送驗，結果呈嗎啡及甲基安非他命陽性反應，因而循線查悉
    上情。
二、案經彰化縣警察局鹿港分局報請臺灣彰化地方法院檢察署檢
    察官偵查起訴，本院認有刑事訴訟法第273 條之1 第1 項之
    情形，而改依簡式審判程序審理。
    理  由
一、按除被告所犯為死刑、無期徒刑、最輕本刑為3 年以上有期
    徒刑之罪或高等法院管轄第1 審案件者外，於刑事訴訟法第
    273 條第1 項程序進行中，被告先就被訴事實為有罪之陳述
    時，審判長得告知被告簡式審判程序之旨，並聽取當事人、
    代理人、辯護人及輔佐人之意見後，裁定進行簡式審判程序
    ；除簡式審判程序及簡易程序案件外，第1 審應行合議審判
    ，刑事訴訟法第273 條之1 第1 項、第284 條之1 分別定有
    明文。本件被告甲○○所犯係死刑、無期徒刑、最輕本刑為
    3 年以上有期徒刑或高等法院管轄第1 審案件以外之罪，並
    於本院行準備程序時就被訴事實為有罪之陳述，本院合議庭
    依前揭規定，經評議結果，裁定改由受命法官獨任行簡式審
    判程序，先予敘明。
二、上揭事實，業據被告甲○○於本院行準備程序與審理時均坦
    承不諱，且其於96年10月4 日為警查獲時所採取之尿液，經
    送鑑驗結果，確呈嗎啡及甲基安非他命陽性反應，此有彰化
    縣警察局鹿港分局委託檢驗尿液代號與真實姓名對照表及詮
    昕科技股份有限公司96年10月22日所出具之濫用藥物尿液檢
    驗報告各1 紙附卷可稽，此外，復有扣案之內含海洛因殘渣
    之殘渣袋4 個（殘渣袋內之海洛因因量微無法稱重）、削尖
    鏟管1 支及現場查證照片4 幀可資佐證，應認被告之自白確
    與事實相符，洵堪採信。再查，被告曾前因施用毒品案件，
    經臺灣臺中地方法院裁定移送觀察、勒戒後，認無繼續施用
    毒品之傾向，於88年1月8日釋放，並由臺灣臺中地方法院檢
    察署檢察官以87年度偵字第25611號為不起訴處分確定；復
    於94年間，又因施用毒品案件，經臺灣臺中地方法院以94年
    度毒聲字第57號裁定送觀察、勒戒後，認有繼續施用毒品之
    傾向，經檢察官聲請，由臺灣臺中地方法院以94年度毒聲字
    第261號裁定移送戒治處所施予強制戒治1年，自94年4月26
    日起送臺灣臺中女子監獄戒治所施以強制戒治，嗣因強制戒
    治滿3個月後，其成效經評定合格，無繼續戒治必要，復經
    臺灣臺中地方法院裁定停止戒治，所餘戒治期間付保護管束
    ，迄95年2月24日保護管束期滿，未經撤銷其停止戒治，而
    視為業已執行期滿，由臺灣臺中地方法院檢察署檢察官以95
    年度戒毒偵字第25號為不起訴處分確定等情，有臺灣高等法
    院被告前案紀錄表及臺灣彰化地方法院檢察署刑案資料查註
    紀錄表各1份在卷足憑，被告顯係於受強制戒治執行完畢釋
    放後，5年內再犯毒品危害防制條例第10條第1、2項之罪，
    依同條例第23條第2項規定，應依法論科。綜上所述，本件
    犯罪事證明確，被告前開犯行洵堪認定。
三、核被告所為，係犯毒品危害防制條例第10條第1 項之施用第
    一級毒品罪及同條第2 項之施用第二級毒品罪。被告為施用
    毒品而持有第一、二級毒品，其持有之低度行為均應為施用
    之高度行為所吸收，均不另論罪。又其所犯上開2 罪，犯意
    各別，行為互殊，且犯罪構成要件亦不同，應予分論併罰。
    再查被告曾因竊盜案件，經臺灣臺中地方法院以93年度沙簡
    字第465 號刑事簡易判決判處有期徒刑3 月確定，入監執行
    ，於95年3 月12日執行完畢等情，有臺灣彰化地方法院檢察
    署刑案資料查註紀錄表及臺灣高等法院被告前案紀錄表各1
    份附卷可稽，被告於受有期徒刑之執行完畢後，5 年內故意
    再犯有期徒刑以上之罪，均為累犯，應依刑法第47條第1 項
    之規定，分別加重其刑。爰審酌被告前曾有施用毒品罪行，
    經送強制戒治後，猶不知悔改，再施用毒品不輟，不僅戕害
    自身健康，更辜負國家將之視為病人，並施以長時間之戒治
    處遇之苦心，惟其對他人權益之侵害仍屬有限，於本院行準
    備程序與審理時均已坦承犯行，暨其犯罪動機、目的、手段
    、施用次數及其智識程度、生活狀況等一切情狀，分別量處
    如主文所示之刑，並定其應執行之刑。扣案之海洛因殘渣袋
    4 個，因其上殘留之第一級毒品海洛因難以析離，亦應全部
    視為毒品危害防制條例第2 條第2 項第1 款所定之第一級毒
    品，為違禁物，應依同條例第18條第1 項前段之規定，沒收
    銷燬之。扣案之削尖鏟管1 支，係被告所有，且供其施用海
    洛因毒品犯罪所用之物，業據其陳明在卷，爰依刑法第38條
    第1 項第2 款規定，併予宣告沒收。
據上論斷，應依刑事訴訟法第273 條之1 第1 項、第 299 條第1
項前段，毒品危害防制條例第10條第1 項、第2 項、第 23條第2
項、第18條第1 項前段，刑法第11條、第47條第1 項、第51條第
5 款、第38條第1 項第2 款，判決如主文。
本案經檢察官黃淑媛到庭執行職務。
中    華    民    國     97    年    3    月    14    日
                  刑事第一庭          法  官  簡璽容
以上正本證明與原本無異。
如不服本判決，應於判決送達後10日內，向本院提出上訴書狀，
上訴書狀應「敘述具體上訴理由」，並按他造當事人之人數附繕
本。「切勿逕送上級法院」。
中    華    民    國     97    年    3    月    14    日
                                      書記官  陳錫威
附錄本案論罪科刑法條全文：
毒品危害防制條例第10條
施用第一級毒品者，處6月以上5年以下有期徒刑。
施用第二級毒品者，處3年以下有期徒刑。
毒品危害防制條例第23條第2項
觀察、勒戒或強制戒治執行完畢釋放後，5 年內再犯第10條之罪
者，檢察官或少年法院 (地方法院少年法庭)應 依法追訴或裁定
交付審理。


司法院資訊處製作；財團法人民間司法改革基金會備份。
